臺灣新北地方法院民事裁定
111年度重訴字第507號
原      告  翁林宗  

訴訟代理人  徐偉峯律師
被      告  周宥騰  

訴訟代理人  余欽博律師
上列當事人間請求清償借款事件，本院裁定如下：
    主  文
本件移送臺灣南投地方法院。
    理  由
一、按訴訟，由被告住所地之法院管轄。又因契約涉訟者，如經
    當事人定有債務履行地，得由該履行地之法院管轄；另訴訟
    之全部或一部，法院認為無管轄權者，依原告聲請或依職權
    以裁定移送於其管轄法院，民事訴訟法第1條第1項前段、第
　　12條、第28條分別定有明文。民事訴訟法第12條就特別審判
    籍所設之規定，是項約定，無論以文書或言詞，抑以明示或
    默示為之，是否與債權契約同時訂定，固均無不可，即其履
    行地定有數處或雙務契約當事人所負擔之債務雙方定有互異
    之債務履行地者，各該履行地之法院亦皆有管轄權，惟必以
    當事人間有約定債務履行地之意思表示合致，始有該條規定
    之適用。
二、經查：原告主張被告積欠借款新臺幣（下同）24,644,000元
    ，被告迄今未還，爰依消費借貸法律關係提起本件訴訟等語
    。而被告戶籍已於本件起訴前即民國105年7月21日遷入南投
    縣○○鎮○○路000○0號，有個人戶籍資料查詢結果在卷可佐（
    見本院卷第117頁），其於本院訊問程序亦表明實際居住在
    南投縣等語（見本院卷第121頁），由上足認被告之住所地
    在南投縣，是依民事訴訟法第1條第1項前段規定，自應由被
    告之住所地即臺灣南投地方法院管轄。至原告於訴狀雖記載
    被告居住地為「新北市○○區○○○路000巷00弄00號」，惟被告
    於本院訊問時陳明未住於上址等語（見本院卷第121頁），
    該址已非相對人之住所或居所，自無依民事訴訟法第1條第1
    項後段定管轄法院餘地。原告復主張本件借款、還款地皆於
    原告位於新北市三重區之公司，應有民事訴訟法第12條之適
    用云云，然經被告於本院訊問時否認在卷（見本院卷第121
    頁），原告復未提出其他證據足以證明兩造就本件借款債務
    曾約定有履行地之事實，難認本件有民事訴訟法第12條特別
    審判籍之適用。此外，本院亦查無本件有民事訴訟法特別管
    轄籍或合意管轄規定之適用。揆諸前開說明，本件應由臺灣
    南投地方法院管轄。玆原告向無管轄權之本院起訴，顯係違
    誤，爰依職權將本件移送於該管轄法院。
　　中　　華　　民　　國　　111 年　　11  　月　　25  日
                      民事第六庭  法　官　陳幽蘭
以上正本係照原本作成。　　　　　　　　　
如對本裁定抗告須於裁定送達後10日內向本院提出抗告狀，並應
繳納抗告費新臺幣1,000元。
中　　華　　民　　國　　111 　年　　11　　月　　25　　日
                                  書記官　李淑卿